最高法院民事裁定　　　　　　　九十四年度台抗字第三五一號
　　再 抗告 人　甲○○
　　訴訟代理人　張珮琦律師
上列再抗告人因與相對人群智聯合會計師事務所間聲請返還提存
物事件，對於中華民國九十三年十二月三十一日台灣高等法院裁
定（九十三年度抗字第三四二七號），提起再抗告，本院裁定如
下：
    主  文
再抗告駁回。
再抗告訴訟費用由再抗告人負擔。
    理  由
按訴訟終結後，供擔保人證明已定二十日以上之期間，催告受擔
保利益人行使權利而未行使，或法院依供擔保人之聲請，通知受
擔保利益人於一定期間內行使權利並向法院為行使權利之證明而
未證明者，法院應依供擔保人之聲請，以裁定命返還其提存物或
保證書，民事訴訟法第一百零四條第一項第三款定有明文。前開
規定，於其他依法令供訴訟上之擔保者準用之，為同法第一百零
六條所明定。本件相對人主張：伊與再抗告人間請求返還營業利
益等爭議事件，再抗告人曾向台灣台北地方法院（下稱台北地院
）聲請九十二年度裁全字第五二九九號假扣押裁定，伊為免假扣
押，據此裁定以台北地院九十二年度存字第三六一五號提存事件
提存新台幣壹仟貳佰陸拾參萬玖仟零柒拾貳元（支票）。茲該爭
議業經中華民國仲裁協會以九十二年仲聲忠字第一二一號仲裁判
斷書判斷在案。而依該判斷書主文所載，伊無須給付再抗告人任
何款項，該仲裁判斷對伊言，已相當於假扣押之本案訴訟，伊已
獲全部勝訴判決確定，亦即再抗告人已確定對伊無任何給付請求
權存在，伊自無提供任何擔保之必要，應供擔保之原因已消滅。
且伊已定二十日以上期間催告再抗告人行使權利而未行使，自得
依民事訴訟法第一百零四條第一項第一款、第三款規定聲請返還
擔保金等情，提出提存書、假扣押裁定、仲裁判斷書及存證信函
影本為證。台北地院以九十三年度聲字第一八七一號裁定駁回其
聲請。相對人不服，對之提起抗告。原法院以：相對人主張其已
於民國九十三年七月一日以台北南海郵局第六六七號存證信函催
告再抗告人應於函到後二十日對上開提存之擔保金行使權利，而
再抗告人已於同年月二日收受該存證信函，相對人除將該存證信
函正本陳報予台北地院外，嗣向原法院提出該函回執正本，且經
再抗告人之代理人張珮琦律師於同年十二月九日原法院庭訊時確
認無訛，堪信相對人之主張為真；張珮琦律師亦於同次庭訊中自
承「現在無從行使權利」，堪認再抗告人迄今仍未行使權利，則
相對人依民事訴訟法第一百零六條準用同法第一百零四條第一項
第三款（原誤載為第二款，已於九十四年二月三日裁定更正）規
定，聲請裁定返還提存物，即屬正當，台北地院遽以相對人未提
出上開存證信函之回執以證，逕予駁回其聲請，自有未洽等詞，
因而裁定將台北地院之上開裁定廢棄，相對人所提存之上揭擔保
金准予返還，經核於法並無不合。上開提存書所載提存人僅係相
對人，再抗告人謂相對人提供免假扣押之反擔保係不可分債務云
云，並非可採。再抗告論旨，執以指摘原裁定不當，聲明廢棄，
非有理由。
據上論結，本件再抗告為無理由。依民事訴訟法第四百九十五條
之一第二項、第四百八十一條、第四百四十九條第一項、第九十
五條、第七十八條，裁定如主文。
中　　華　　民　　國　九十四　年　　四　　月　二十二　日
                      最高法院民事第四庭
                          審判長法官  吳　正　一
                                法官  劉　福　聲
                                法官  黃　義　豐
                                法官  簡　清　忠
                                法官  王　仁　貴
      本件正本證明與原本無異
                                      書  記  官
中　　華　　民　　國　九十四　年　　五　　月　　四　　日
                                                    Ａ
